【裁判字號】    89,親,79
【裁判日期】    900302
【裁判案由】    確認父女關係不存在
【裁判全文】
臺灣桃園地方法院民事判決  八十九年度親字第七九號
０Q    原        告    甲○○.
                            送.
    被        告    乙○○
    兼法定代理人    丙○○
                             (現於臺北監獄執行中)
右當事人間請求否認子女事件，本院判決如左：
    主      文
確認被告乙○○非原告自被告丙○○受胎所生之婚生女。
訴訟費用由被告負擔。
    事      實
甲、原告方面：
  一、聲明：如主文所示。
  二、陳述：原告與被告丙○○本係夫妻，惟原告於八十七年一月份因與被告爭執離
      家後，在二造婚姻關係存續期間，原告又與訴外人簡文科於八十八年十二月十
      五日生下一女即被告乙○○。惟原告自八十七年一月間離家迄今，從未與被告
      丙○○同居，是被告乙○○非原告自被告丙○○受胎所生之女，且原告自知悉
      被告乙○○出生之日起，未超過一年即提起本件否認子女之訴，為此依法訴請
      判決如聲明。
  三、證據：提出出生證明書一份、戶籍謄本一份為證，並聲請訊問證人簡文科。
乙、被告丙○○、乙○○方面：
  一、聲明：同意原告之請求。
  二、陳述：被告丙○○並不知道被告乙○○出生之情事。
丙、本院依職權囑託法務部調查局鑑定兩造之血緣關係。
     理      由
一、本件原告主張其與被告丙○○本係夫妻，在二造婚姻關係存續期間，原告又與訴
    外人簡文科於八十八年十二月十五日生下一女即被告乙○○之事實，已據原告提
    出戶籍謄本、出生證明書等件為憑，自堪信為真實。又原告主張其自八十七年一
    月間離家迄今，從未與被告丙○○同居，被告乙○○非原告自被告丙○○受胎所
    生之女乙節，經本院囑託法務部調查局鑑定兩造間血緣關係之結果，覆稱：簡文
    科極可能  (機率百分之九十九點九九以上)為乙○○之生父等語，有該局九十年
    一月二十九日 (九十)陸 (四)字第九○一三一九四四號鑑定通知書一份附卷可稽
    ，且證人簡文科證稱：其於八十七年與原告認識，被告乙○○是其與原告所生之
    女，其是被告乙○○之生父等語，是堪信原告之主張為真實。
二、按民法第一千零六十三條第一項推定之婚生子女，如夫妻之一方能證明妻非自夫
    受胎者，得於知悉子女出生之日起，一年內提起否認之訴，同條第二項定有明文
    。查原告係於八十八年十二月十五日生下一女即被告乙○○，原告於知悉被告乙
    ○○出生之日起一年內提起本件訴訟，於法洵屬有據，應予准許。
三、據上論結，本件原告之訴為有理由，依民事訴訟法第八十五條第一項前段、第七
    十八條，判決如主文。
中      華      民      國    九十      年      三      月      二      日
                                        臺灣桃園地方法院民事第一庭
~B法      官  黃漢權
右為正本係照原本作成
如對本判決上訴須於判決送達後廿日內向本院提出上訴狀
中      華      民      國    九十      年      三      月      八      日
~B法院書記官  吳佳美


司法院資訊處製作；財團法人民間司法改革基金會備份。
